【裁判字號】    97,訴,1242
【裁判日期】    970707
【裁判案由】    證券交易法等
【裁判全文】
臺灣板橋地方法院刑事判決              97年度訴字第1242號
公  訴  人  臺灣板橋地方法院檢察署檢察官
被      告  戊○○
上列被告因違反證券交易法等案件，經檢察官提起公訴（97年度
偵字第2061號、96年度偵字第26975 號），本院判決如下：
    主  文
本件公訴不受理。
    理  由
一、公訴意旨略以：被告戊○○（化名林紹群）與亥○○、吳柏
    林、邱國安、癸○○（化名：徐偉哲）、戌○○（化名：林
    子婷）、Ａ○○（化名：程凱琪）、己○○（化名：林欣儀
    、林郁婷）、地○○（化名：黃玉麗）、玄○○（化名：鄭
    龍浩）、Ｄ○○（化名：陳耿毅）、丑○○（化名：魏宏傑
    ）、宇○○（化名：楊中昱）、未○○（化名：陳怡雯）、
    子○○（化名：陳少龍）、辛○○（化名：施伯瑋）、辰○○（化名：洪怡君）、申○○（化名：錢立庭）、林薇甄（
    化名：李維真）、酉○○（化名：廖慧欣、蔣詰）、甲○○
    （化名：黃思齊）、庚○○（化名：林歆芸）、卯○○（化
    名：許世杰、許俊偉）、黃○（化名：鄭婉如、蕭文玲）
    、壬○○（化名：洪玲、蔡雅惠）、丙○○（化名：范淑芬
    ）、丁○○（化名：李嘉玲）、Ｃ○○、午○○（化名：邱
    怡君）、寅○○（化名：張添鑫）、天○○（化名：黃筱優
    ）、乙○○（化名：吳筱馨）、宙○○（化名：葉筱潔）、
    巳○○（化名：元承浩）、Ｂ○○（化名：言吉祥）等人，
    ，自民國92年起，共組專門從事銷售未上市（櫃）股票之經
    營團隊，陸續冒用「鴻揚投資股份有限公司」（下稱鴻揚公
    司）、「美商中華世紀創業投資股份有限公司」（下稱美商
    中華世紀公司）、「益鼎創業投資股份有限公司」（下稱益
    鼎公司）、「詠盛創業投資股份有限公司」（下稱詠盛公司
    ）、「鴻銘創業投資股份有限公司」（下稱鴻銘公司）、「
    群和創業投資股份有限公司」（下稱群和公司）、「康群創
    業投資股份有限公司」（下稱康群公司）、「德宏創業投資
    股份有限公司」（下稱德宏公司）、「利鼎創業投資股份有
    限公司」（下稱利鼎公司）等名義，在臺北縣板橋市○○路
    ○段102 號7 樓、臺北縣板橋市○○路129 巷3 號2 樓、臺
    北縣板橋市○○○路90號9 樓、臺北縣板橋市○○路○段
    241 號3 樓之2 及臺北縣板橋市○○路○段293 之1 號13樓
    等地成立多家未經合法設立登記之公司據點，分別由吳柏林
    及亥○○充當人頭負責人，並招攬被告、癸○○、邱國安、
    玄○○、戌○○、Ａ○○、地○○、己○○、Ｄ○○、丑○○、宇○○、未○○、子○○、辛○○、辰○○、申○○、
    林薇甄、酉○○、甲○○、庚○○、卯○○、黃○、壬○○、丙○○、丁○○、Ｃ○○、午○○、寅○○、天○○、
    乙○○、宙○○、巳○○、Ｂ○○及其他年籍不詳之人從事
    證券銷售業務，渠等均明知公司未經合法登記且未經證券主
    管機關行政院金融監督管理委員會許可並發給許可證照，竟
    仍使用化名、人頭電話，從事銷售立臻微機電股份有限公司
    （以鴻揚公司名義）、威寶電信股份有限公司（以美商中華
    世紀公司名義）、異能科技股份有限公司（以詠盛公司名義
    ）、瀰士科技股份有限公司（以益鼎公司名義）、盛德竹科
    技股份有限公司（以群和、鴻銘等公司名義）、永炬光電股
    份有限公司（以康群、德宏、利鼎等公司名義）等公司之未
    上市（櫃）股票，且每檔股票銷售為期約3 至6 個月後，旋
    即變更公司據點、公司名稱及對外聯絡方式，藉以躲避查緝
    及銷售他檔未上市（櫃）股票；渠等銷售模式係先透過黃泳
    學之介紹或由玄○○、邱國安等人透過其他管道，以低價取
    得立臻微機電股份有限公司、威寶電信股份有限公司、異能
    科技股份有限公司、瀰士科技股份有限公司、盛德竹科技股
    份有限公司、永炬光電股份有限公司等未上市（櫃）股票，
    並由癸○○、玄○○等人向不明人士購得有從事證券投資之
    名單，復由業務人員即被告、玄○○、癸○○、邱國安、己○○、戌○○、Ａ○○、地○○、Ｄ○○、丑○○、宇○○
    、未○○、子○○、辛○○、辰○○、申○○、林薇甄、酉
    ○○、甲○○、庚○○、卯○○、黃○、壬○○、丙○○
    、丁○○、Ｃ○○、午○○、寅○○、天○○、乙○○、宙
    ○○、巳○○、Ｂ○○及其他年籍不詳之人，冒用鴻揚公司
    、美商中華世紀公司、詠盛公司、益鼎公司、群和公司、鴻
    銘公司、康群公司、德宏公司或利鼎公司等名義，並使用化
    名、人頭電話做為對外聯絡之用，向不特定人士推銷購買上
    述公司之未上市（櫃）股票，首先由業務人員依照名單撥打
    電話給客戶，並以傳真、電子郵件或郵寄等方式將上述未上
    市（櫃）公司之投資宣傳資料提供給客戶，俟客戶收到資料
    後，再由業務人員自行或轉由戌○○、Ａ○○、癸○○等
    職稱為副總、協理、經理、主任之人員向客戶陳稱上開未上
    市（櫃）公司獲利良好、前景可期，即將轉興櫃公司，且隨
    即上櫃於證券櫃檯買賣中心或上市於臺灣證券交易所進行交
    易，俟興櫃或上市、上櫃掛牌後股價將隨即大漲，鼓吹客戶
    分別以每股新臺幣（下同）38元價格認購威寶電信股份有限
    公司、以每股58元價格認購盛德竹科技股份有限公司、以每
    股66元價格認購立臻微機電股份有限公司及異能科技股份有
    限公司、以每股68元價格認購瀰士科技股份有限公司、以每
    股75元價格認購永炬光電股份有限公司之未上市（櫃）股票
    ，俟客戶願意認購後，再由玄○○、邱國安等人，先將股票
    過戶至吳柏林、亥○○或不知情之簡上竣（另為不起訴處分
    ）等人頭名下，再轉過戶至客戶名下，過戶手續完成後，再
    以現金、轉帳或匯款方式向客戶收取股款，俟股款收取後，
    再將股票親自送達或郵寄給客戶。因認被告違反證券交易法
    第22條第3 項、第1 項及第44條第1 項之規定，應依同法第
    175 條之規定論處等語。
二、按被告死亡者，應諭知不受理之判決；又諭知不受理之判決
    ，得不經言詞辯論為之，刑事訴訟法第303 條第5 款、第30
    7 條分別定有明文。
三、經查：被告戊○○經檢察官起訴後，業於97年6 月29日死亡
    ，此有被告個人基本資料及臺灣板橋地方法院檢察署相驗屍
    體證明書各1 紙在卷可稽，揆諸前揭規定，本件爰不經言詞
    辯論，逕為諭知不受理之判決。
據上論斷，應依刑事訴訟法第303 條第5 款、第307 條，判決如
主文。
中    華    民    國    97    年    7     月    7     日
                  刑事第七庭  審判長法  官   胡堅勤
                                    法  官   李君豪
                                    法  官   吳佳穎
以上正本證明與原本無異
如不服本判決，應於送達後10日內，向本院提出上訴狀
                                    書記官   陳香君
中    華    民    國    97    年    7     月    7    日


司法院資訊處製作；財團法人民間司法改革基金會備份。
